【裁判字號】    98,訴,374
【裁判日期】    981109
【裁判案由】    毒品危害防制條例
【裁判全文】
臺灣桃園地方法院刑事判決               98年度訴字第374號
公  訴  人  臺灣桃園地方法院檢察署檢察官
被      告  己○○
                    （現在臺灣桃園監獄執行中）
選任辯護人  王治魯律師
            陳學驊律師
上列被告因違反毒品危害防制條例案件，經檢察官提起公訴（
97年度偵字第657 號、97年度偵字第14063 號、97年度偵字第
20406 號、97年度偵字第21896 號、97年度偵字第24322 號），
本院判決如下︰
    主  文
己○○販賣第二級毒品，累犯，處有期徒刑柒年陸月。扣案如附
表編號10、11、13、15、16所示之物，均沒收；販賣第二級毒品
安非他命所得新臺幣伍仟元，沒收，如全部或一部不能沒收時，
以其財產抵償之。又販賣第一級毒品，累犯，處有期徒刑拾陸年
。扣案如附表編號10、11、13、15、16所示之物，均沒收；販賣
第一級毒品海洛因所得新臺幣仟元，沒收，如全部或一部不能
沒收時，以其財產抵償之。又販賣第一級毒品，累犯，處有期徒
刑拾陸年。扣案如附表編號1 、2 所示之第一級毒品、第二級毒
品，均沒收銷燬之；扣案如附表編號10、11、13、15、16所示之
物，均沒收；販賣第一級毒品海洛因所得新臺幣壹仟元，沒收，
如全部或一部不能沒收時，以其財產抵償之。又販賣第一級毒品
，累犯，處有期徒刑拾陸年。扣案如附表編號1 、2 所示之第一
級毒品、第二級毒品，均沒收銷燬之；扣案如附表編號10、11、
13、15、16所示之物，均沒收；販賣第一級毒品海洛因所得新臺
幣仟元，沒收，如全部或一部不能沒收時，以其財產抵償之。
又販賣第一級毒品，累犯，處有期徒刑拾陸年。扣案如附表編號
3 、4 所示之第一級毒品、第二級毒品，均沒收銷燬之；扣案如
附表編號二10、11、13、15、16所示之物，均沒收；販賣第一級
毒品海洛因所得新臺幣仟元，沒收，如全部或一部不能沒收時
，以其財產抵償之。又販賣第二級毒品，累犯，處有期徒刑柒年
陸月。扣案如附表編號3 、4 所示之第一級毒品、第二級毒品，
均沒收銷燬之；扣案如附表編號二10、11、13、15、16所示之物
，均沒收；販賣第二級毒品安非他命所得新臺幣伍佰元，沒收，
如全部或一部不能沒收時，以其財產抵償之。又意圖販賣而持有
第一級毒品，累犯，處有期徒刑拾貳年。扣案如附表編號5 、6
所示之第一級毒品、第二級毒品，均沒收銷燬之；扣案如附表編
號10、11、13、15、16所示之物，均沒收。應執行有期徒刑貳拾
年。扣案如附表編號1 至6 所示之毒品，均沒收銷燬之；扣案
如附表編號10、11、13、15、16所示之物，均沒收；販賣第一級
毒品所得共新臺幣捌仟元、第二級毒品安非他命所得共新臺幣伍
仟伍佰元，沒收，如全部或一部不能沒收時，均以其財產抵償之
。
    事  實
一、己○○前於民國94年間因違反毒品危害防制條例案件，經本
    院於94年5 月5 日以94年度訴字第307 號判處有期徒刑8 月
    、6 月，並定應執行刑為有期徒刑1 年確定。其於94年7 月
    12日入監服刑，甫於95年7 月8 日執行完畢出監，詎仍不知
    悛悔。其明知海洛因及甲基安非他命分別為毒品危害防制條
    例所管制之第一級毒品及第二級毒品，不得持有、販賣，竟
    基於販賣第一級毒品、第二級毒品以營利之犯意及意圖販賣
    第一級毒品及第二級毒品而持有之犯意，分別為下列行為：
    （一）於97年2 月底某日，在其位於桃園縣觀音鄉保障村14
    鄰草漯102 號住處門外，基於販賣第二級毒品甲基安非他命
    之犯意，以新臺幣（下同）5, 000元代價，販賣數量不詳之
    第二級毒品甲基安非他命1 包予戊○○。（二）於97年5 月
    20日前之5 月間某日，基於販賣第一級毒品海洛因之犯意，
    在桃園縣觀音鄉大同村8 鄰90之42號處，以3,000 元之代價
    ，販賣數量不詳之第一級毒品海洛因1 包予丙○○。（三）
    於97年4 月底某日，基於販賣第一級毒品海洛因之犯意，在
    其上開住處，以1,000 元代價，販賣數量不詳之第一級毒品
    海洛因予甲○○。（四）於97年夏天某日，基於販賣第一級
    毒品海洛因之犯意，在桃園縣觀音鄉富林村某公園處，以3,
    000 元代價，出售不詳數量之第一級毒品海洛因予乙○○。
    嗣為警據報於同年6 月11日，持本院核發搜索票，至己○○
    上開住處搜索，並扣得如附表編號1 、2 所示之毒品。（五
    ）於97年9 月12日凌晨某時，基於販賣第一級毒品海洛因與
    第二級毒品甲基安非他命犯意，先在桃園縣觀音鄉○○村○○○道路，以1,000 元代價，出售不詳數量之第一級毒品海
    洛因予丁○○。另於97年9 月14日下午2 時50分許，在桃園
    縣觀音鄉○○路某處，以500 元代價，出售不詳數量之第二
    級毒品甲基安非他命予丁○○。嗣於97年9 月15日下午4 時
    30分許，為警持本院核發之搜索票，在己○○上開住處，扣
    得如附表編號3 、4 所示之毒品及附表編號18至23所示之物
    。（六）於某不詳之時間地點，以某不詳之方式購得如附表
    編號5 所示之第一級毒品海洛因2 包、附表編號6 所示之第
    二級毒品甲基安非他命4 包後，竟意圖販賣予不特定人牟利
    而持有之。嗣於民國96年12月18日晚間10時50分許，在上開
    住處門口遭警盤查，己○○丟棄上述第一級毒品海洛因其中
    之1 包（毛重3.83公克）在地上，為警察覺，旋於當晚11時
    10分許，經己○○同意搜索門口旁其所有之車牌號碼1116-R
    X 號自用小客車內，扣得如附表編號8 、10所示之物。再於
    同晚11時20分許，亦經同意搜索在己○○前開住處房內，扣
    得電腦桌上如附表編號11所示之物、小保險櫃內有上述第二
    級毒品甲基安非他命其中之2 包（12.35 公克），並扣得如
    附表編號11至16所示之物，懸掛牆上短褲口袋有上述第二級
    毒品甲基安非他命其中之1 包（毛重1.2 公克）、房內廁所
    花盆架有上述第二級毒品甲基安非他命其中之1 包（毛重1.
    09公克）、化妝台抽屜內有上述第一級毒品海洛因其中之1
    包（毛重5.1 公克）。
二、案經桃園縣政府警察局中壢分局、平鎮分局及大園分局報請
    臺灣桃園地方法院檢察署檢察官偵查起訴。
    理  由
壹、證據能力方面
一、按被告以外之人於偵查中向檢察官所為之陳述，除顯有不可
    信之情況者外，得為證據，刑事訴訟法第159 條之1 第2 項
    定有明文。經查，證人林英志、戊○○、甲○○、乙○○、
    丙○○、丁○○於偵查中向檢察官所為之陳述，業經具結，
    且自筆錄內容觀之，並無不正取供之情事，而無顯不可信之
    情況，依上開規定，自有證據能力。
二、再按被告以外之人於審判外之言詞或書面陳述，除法律有規
    定者外，不得作為證據；又被告以外之人於審判外之陳述，
    雖不符合刑事訴訟法第159 條之1 至第159 條之4 之規定，
    而經當事人於審判程序同意作為證據，法院審酌該言詞陳述
    或書面陳述作成時之情況，認為適當者，亦得為證據，而當
    事人、代理人或辯護人於法院調查證據時，知有上開不得為
    證據之情形，而未於言詞辯論終結前聲明異議者，視有前項
    之同意，刑事訴訟法第159 條第1 項及第159 條之5 分別定
    有明文。查卷附被告己○○上開住處位置圖、被告己○○上
    開住處照片等，經本院於審判程序提示予被告己○○及辯護
    人並告以要旨，亦經被告己○○及辯護人表示無意見，且均
    未聲明異議，本院審酌上開審判外之書面陳述作成時之情況
    並無不正取供之情事，且上開審判外之書面陳述乃足佐證本
    案違反毒品危害防制條例案件之現場情形，是本院審酌應認
    為適當，依上揭法條意旨，亦得援為本案證據。
貳、事實認定方面
一、事實欄一、（一）販賣第二級毒品甲基安非他命予戊○○部
    分：
(一)訊之被告己○○矢口否認有何販賣第二級毒品甲基安非他命
    之犯行，辯稱：伊並未於上揭時地販賣安非他命予戊○○，
    伊與戊○○不熟，戊○○不曾去過伊家云云。惟稽之證人戊○○於偵訊時證稱：97年3 月4 日伊遭警查獲之安非他命6
    包、海洛因4 包、削尖吸管、吸食器、鐵盒等物，且均為伊
    所有，均是吸食毒品之用，毒品均是向「小霖」所購，「小
    霖」有時叫「阿全」。伊是向桃園縣觀音鄉保障村14鄰草漯
    102 號處之人所買，上址裝有監視器，且該人駕駛馬自達3
    藍色車輛。伊共向「小霖」購買毒品2 至3 次，通常會以電
    話聯絡，先問「小霖」人在何處，這樣「小霖」便知悉，「
    小霖」通常會將2 種毒品一起帶在身上，每次幾仟元不等，
    安非他命、海洛因都有，有時在伊住處交易，伊去過「小霖
    」住處1 次，有一次伊上「小霖」車輛拿取毒品。伊遭查獲
    毒品亦是於97年2 月底向「小霖」購得，當時詢問「小霖」
    所在，「小霖」稱在家裡，伊至「小霖」住處拿5,000 元安
    非他命，由「小霖」女友下樓交付予伊等語（見臺灣桃園地
    方法院檢察署97年度偵字第24322 號偵查卷宗第37頁至第39
    頁）明確；其復於本院審理時結證：伊透過證人甲○○之介
    紹認識被告己○○後，毒品來源即係向被告己○○購買。伊
    跟被告己○○購買毒品的次數應該超過三次，伊被警察查獲
    的安非他命就是最後一次，是在97年2 月底以5,000 、6,00
    0 元之價格向被告己○○買的，伊有進去過被告己○○家二
    、三次，被告己○○的房間是在最上面那一樓的角落，好像
    是三樓或四樓，被告己○○家外面裝有監視器，被告己○○
    是駕駛藍色馬自達3 自用小客車，伊之前稱呼被告己○○「
    阿全」，後來被告己○○自稱是「小霖」，伊就改叫「小霖
    」。伊確定有跟被告己○○買過安非他命，伊有見過被告己○○之女朋友一次，是伊購買安非他命時，被告己○○之女
    朋友拿下來給伊。伊曾經進去過被告己○○的家，床是日式
    通舖，就是原木地板，在開門進去的右手邊，約有高起來30
    公分左右類似床鋪的地方等語（見本院審理卷第59頁至第60
    頁、第62頁至第66頁）屬實。觀諸證人戊○○自偵訊至本院
    審理時，已半年有餘，惟互核其於偵訊及本院審理時之證述
    ，就被告販賣第二級毒品甲基安非他命之時間、地點、方式
    等情節均明確且一致，並無左異，洵值信實。再者，證人戊○○結稱與被告己○○並不熟識，已如上述，核與被告之供
    述相符（見本院審理卷第58頁背面），衡以彼此並無何宿怨
    ，當無甘冒偽證罪責之風險，而任意捏編構陷被告之理。甚
    且，細繹被告己○○上開住處及所駕駛之上開自用小客車照
    片，被告所駕駛之自用小客車確為馬自達3 藍色自用小客車
    ，其位於桃園縣觀音鄉保障村14鄰草漯102 號之住處確為二
    層以上之建築物，門口確裝有監視器，被告己○○之房間在
    進門後右手邊確鋪設原木地板之日式通舖（見臺灣桃園地方
    法院檢察署97年度偵字第21896 號偵查卷宗第66頁、第67頁
    、第71頁、第73頁），核與證人戊○○上開證述被告己○○
    上開住處房間擺設及所駕駛之車型、車色相符，足見被告己○○辯稱：證人戊○○並未去過伊家中云云，並不足採，益
    徵被告己○○確有於上揭時地以上開價格販賣第二級毒品甲
    基安非他命予戊○○之事實，應堪認定。另證人戊○○於上
    揭時地為警扣案之顆粒結晶6 包（合計毛重1.25公克，合計
    驗餘淨重1.232 公克）經臺灣檢驗科技股份有限公司鑑定結
    果，確檢出甲基安非他命成分，其所涉犯施用第二級毒品罪
    部分，並經本院於97年7 月25日以97年度審易字第945 號判
    決在案，有該判決書1 份在卷足憑，足見證人戊○○上揭持
    有之物確為第二級毒品甲基安非他命無疑。另參以員警至被
    告己○○住處扣得上開第二級毒品甲基安非他命4 包（毛重
    13 .86公克，空包裝總重1.06公克）經內政部警政署刑事警
    察局於97年2 月19日以刑鑑字第0970015271號鑑定書鑑定結
    果，確檢出甲基安非他命成分，純度高達百分之99（見臺灣
    桃園地方法院檢察署97年度偵字第657 號偵查卷宗第80頁）
    ，另佐以員警於被告己○○上開住處同時扣得小夾鏈袋58個
    、中夾鏈袋27個、電子秤2 個、研磨器1 個等物，顯見被告
    己○○平時即持有純度極高、數量頗豐之第二級毒品甲基安
    非他命，得隨時稀釋、秤重、分裝等情，應可認定。綜上各
    端，堪認被告己○○於上揭時地販賣第二級毒品甲基安非他
    命予證人戊○○無訛。
(二)綜上，本件事證明確，被告己○○於上揭時地販賣第二級毒
    品甲基安非他命之犯行已堪認定，其事後辯解，核係卸責之
    詞，不足採納。
二、事實欄一、（二）販賣第一級毒品海洛因予丙○○部分：
(一)訊之被告己○○矢口否認有何販賣第一級毒品海洛因之犯行
    ，辯稱：伊印象中並不認識丙○○，伊並無於上揭時地販賣
    海洛因予丙○○，伊只有見過丙○○2 次，丙○○有跟伊要
    過毒品，但伊沒有給云云。經查：
  1.稽證人丙○○於偵訊時結證：伊於借提時證述伊與被告己○○是透過朋友介紹購買海洛因認識的，認識約有一年多的時
    間，之間並沒有仇恨或過節，伊與被告己○○經常見面，大
    約二、三天就碰一次面，每次碰面都是為了交易毒品，伊帶
    同警方至桃園縣觀音鄉保障村14鄰草漯102 號被告己○○住
    處，伊就是與被告己○○在這個地方交易毒品，伊自96年9
    月起至97年5 月29日止，都是撥打被告己○○所使用之門號
    0000000000、0000000000、0000000000、0000000000號等4
    支門號聯絡購毒之事，伊於97年5 月29日被警緝獲前4 、5
    天，是最後一次向被告己○○購買海洛因毒品，交易處是在
    伊位於桃園縣觀音鄉大同村8 鄰下大堀90之42號住處，價格
    是3,000 元，數量不清楚，都說是八一等語是實在的。伊自
    96年9 月至97年5 月間，每月約向己○○購買海洛因10次，
    每次購買1,000 至3,000 元不等，需視經濟狀況而定，電話
    中會以臺語說「軟的」、數量「八一」，均是銀貨兩訖，至
    於交易地點則以聯絡時被告己○○指定者為準，有時在伊住
    處，有時在被告己○○住處，1,000 元可施用一次、3,000
    元可施用三至四次，因為伊常打被告己○○電話，故記得其
    號碼等語（見臺灣桃園地方法院檢察署97年度偵字第21896
    號偵查卷宗第44頁至第45頁）明確。核與證人即查獲丙○○
    施用毒品案員警林英志於偵訊時證稱：97年10月6 日發文移
    送被告己○○販賣毒品案是伊承辦的，當時是97年5 月間查
    獲丙○○毒品案，派出所查獲送到偵查隊，經證人丙○○的
    同意下製作筆錄，然後證人丙○○即證述其毒品係向綽號阿
    全即被告己○○所購買等語（見臺灣桃園地方法院檢察署97
    年度偵字第21896 號偵查卷宗第28頁）相符。且證人丙○○
    結稱與被告己○○係透過朋友介紹認識並不熟識，素無仇恨
    ，已如上述，衡以彼此並無何宿怨，當無甘冒偽證罪責之風
    險，而任意捏編構陷被告之理。再者，門號0000000000、00
    00000000號行動電話確為被告己○○所使用，業據被告己○○供承在卷（各見臺灣桃園地方法院檢察署97年偵字第657
    號偵查卷宗第194 頁、97年度偵字第24322 號偵查卷宗第6
    頁、97年度偵字第14063 號偵查卷宗第31頁），而門號0000
    000000、0000000000號行動電話之申設人確為被告己○○，
    亦有卷附遠傳電信申用人資料查詢表在卷可稽（見臺灣桃園
    地方法院檢察署97年度偵字第21896 號偵查卷宗62頁）。堪
    認證人丙○○證述其撥打被告己○○所使用之門號00000000
    00、0000000000、0000000000、0000000000號等4 支門號聯
    絡購毒之事，衡非憑空捏編。復佐以常情，非屬至親、摯友
    之行動電話，一般人尚難對之明確記憶，苟非證人丙○○常
    習於撥打被告己○○之前開行動電話，實難牢記於心。甚且
    ，證人丙○○並非僅記得被告己○○一或二支行動電話門號
    ，證人丙○○係記憶多達四支行動電話門號，堪認證人丙○○證述其與被告己○○認識後經常見面，大約二、三天就碰
    一次面，每次碰面都是為了交易毒品，而聯絡方式即係撥打
    被告己○○上開行動電話等節，洵值信實，亦徵被告己○○
    辯稱其並不認識證人丙○○，僅見過二次面云云，尚難採信
    。此外，證人丙○○為警緝獲後，經警採尿送臺灣檢驗科技
    股份有限公司檢驗結果，確呈現嗎啡及可待因陽性反應，其
    所涉犯施用第一級毒品罪部分，並經本院於97年11月28日以
    97年度審訴字第2887號判決在案，有該判決書1 份在卷可按
    ，足認證人丙○○證稱其於緝獲前四、五天仍有向被告購買
    海洛因吸食乙節，並非無稽。另參以員警至被告己○○住處
    扣得上開第一級毒品海洛因2 包（淨重7.94公克）經法務部
    調查局於97年1 月20日以調科壹字第09723005630 號鑑定書
    鑑定結果，確檢出第一級毒品海洛因成分，純度高達百分之
    53.45 （見臺灣桃園地方法院檢察署97年度偵字第657 號偵
    查卷宗第81頁）；扣案之第一級毒品海洛因6 包（合計淨重
    4.45公克，空包裝總重1.52公克）經法務部調查局於97年8
    月18日以調科壹字第097230 334號鑑定書鑑定結果，確檢出
    第一級毒品海洛因成分，純度高達百分之36.54 （見本院審
    理卷第78頁）；扣案之海洛因1 包（淨重0.12公克）經臺灣
    檢驗科技股份有限公司於97年9 月30日以CH/2008/90421 號
    濫用藥物檢驗報告檢驗結果，確檢出第一級毒品海洛因成分
    （見本院審理卷第75頁）。另佐以員警於被告己○○上開住
    處同時扣得小夾鏈袋58個、中夾鏈袋27個、電子秤2 個、研
    磨器1 個等物，顯見被告己○○平時即持有純度極高、數量
    頗豐之第一級毒品海洛因，得隨時稀釋、秤重、分裝以販賣
    等情，應可認定。綜上各端，堪認被告己○○於上揭時地販
    賣第一級毒品海洛因予證人丙○○，事證已明。
  2.至證人丙○○雖於本院審理時證稱：伊與被告己○○認識，
    伊曾經有向被告己○○取得毒品施用，是被告己○○贊助伊
    ，不用錢，只有一次而已，伊在警詢時是亂講的，因為伊與
    被告己○○有仇，有次因為伊向被告己○○索討海洛因施用
    ，二話不說就打伊，所以懷恨在心，因此才在警詢時誣陷被
    告己○○，伊遭被告己○○打以後，有叫朋友去查被告己○○的全名，還有車籍資料，為了就是要誣陷被告己○○，預
    定哪天在警局作筆錄時，就可以提供姓名及車籍資料誣陷被
    告己○○等語云云（見本院審理卷第150 頁至第161 頁）。
    惟查，按修正施行刑事訴訟法採改良式當事人進行主義，得
    以作為認定犯罪事實之依據者，固以有證據能力之證據為限
    ，惟於審判期日證人所為陳述與審判外之陳述相異時，仍可
    提出該證人先前所為自我矛盾之陳述，用來減低其在審判時
    證言之證明力，此種作為彈劾證據使用之傳聞證據，因非用
    於認定之犯罪事實之基礎，不受傳聞法則之拘束。因此，被
    告以外之人於審判外之言詞或書面陳述，雖不得以之直接作
    為證明之犯罪事實存否之證據，但非不得以之作為彈劾證據
    ，用來爭執或減損被告、證人或鑑定人陳述之證明力（最高
    法院98年度台上字第2896號、98年度台上字第949 號、98年
    度台上字第663 號、97年度台上字第6336號、97年度台上字
    第3366號、97年度台上字第1981號、97年度台上字第1432號
    判決意旨參照）。準此，證人丙○○於警詢中所述，雖係被
    告以外之人於審判外之陳述，亦無符合傳聞法則之例外，依
    刑事訴訟法第159 條第1 項之規定，雖不得作為認定被告犯
    罪事實之證據，然仍得作為證人丙○○證詞憑信性之彈劾證
    據，先予敘明。查證人丙○○於警詢時證述：伊所施用之毒
    品海洛因均是向「阿全」以1 包1,000 元購得，自96年9 月
    間起約每2 日向其購買1 次，大部分均於早上8 時許在其住
    處旁交易，至今約有幾十次，但正確次數已不記得，伊不知
    道「阿全」年籍資料，僅知道其駕駛1116-RX 自小客車。該
    「阿全」經伊指認為被告己○○。伊於97年5 月29日警詢供
    稱「阿全」為被告己○○屬實，與其是購買毒品海洛因而認
    識，之間並無仇恨，與其約2 至3 日便因毒品交易而碰面。
    伊自96年9 月間至97年5 月29日遭查獲止與被告己○○交易
    均是先由伊撥打其持用0000000000、0000000000、00000000
    00、0000000000號行動電話聯絡後，由其決定交易時地，但
    都是在其觀音鄉保障村14鄰草漯102 號住處或伊觀音鄉大同
    村8 鄰下大堀90之42號住處。伊每月均向被告己○○購買毒
    品10次，共2 萬餘元，最後一次向被告己○○購買毒品是遭
    警查獲之97年5 月29日前4 至5 日下午2 至5 時許向其購買
    海洛因3,000 元，並約定交易處所在伊住處，而由被告己○○送過來，伊不知道購買數量，都說八分之一等語（各見臺
    灣桃園地方法院檢察署97年度偵字第20406 號偵查卷宗第10
    8 頁至第110 頁、97年度偵字第21896 號偵查卷宗第51頁至
    第53頁）。依上可知，證人丙○○於警詢中所述與本院審理
    時之證詞，乃大相逕庭，亦與其於偵訊時之證詞，前後不一
    ，證人丙○○於本院審理時之上開證詞，已難盡信。此外，
    第一級毒品海洛因之價格昂貴，取得不易，且為政府嚴予查
    緝之犯罪，凡為販賣之不法勾當者，苟無利可圖，應無甘冒
    被查緝法辦重刑之危險，而被告己○○與證人丙○○並非親
    故至交，苟無利得，豈會甘冒重刑之風險，供其取得海洛因
    之理？自非無疑。再者，細繹證人丙○○於97年5 月28日因
    通緝為警緝獲後之警詢筆錄，證人丙○○係供稱其毒品來源
    為「阿全」不知道真實姓名年籍，僅知道駕駛1116-RX 號車
    輛，而經警查閱前開車輛之駕駛人（即被告己○○）資料、
    照片並提示予證人丙○○後，證人丙○○始指認「阿全」即
    係被告己○○（見臺灣桃園地方法院檢察署97年度偵字第20
    406 號偵查卷宗第108 頁至第110 頁），是倘若證人丙○○
    對被告己○○懷恨在心，而請朋友追蹤被告己○○之年籍資
    料，用以誣陷被告己○○有販毒等情，則證人丙○○應於97
    年5 月28日為警緝獲時即明確告訴員警被告己○○之年籍資
    料，自無待員警追蹤前開車輛之車籍而得知被告己○○之年
    籍，再由證人丙○○指認之理，如此蛇足之舉，顯與常情不
    符。甚且，證人丙○○果欲誣陷被告己○○，其當可立即向
    警檢舉被告己○○有販毒之事，自無待他日通緝到案後，再
    向員警舉發之理。況且，觀諸證人丙○○於警詢鉅細靡遺供
    述被告己○○所使用之上開4 支行動電話門號，尚非憑空所
    得捏編，苟非證人丙○○慣常撥打前開行動電話予被告己○○聯絡購毒之事，證人丙○○斷難於警詢時明確證述被告己○○前開4 支行動電話門號而絲毫無誤，足見證人丙○○於
    本院審理時供述於警詢指述被告己○○購毒之事係誣陷之詞
    云云，顯與事理乖違。是綜上所述，證人丙○○於本院審理
    時之上開證詞，有前後不一之情形，是否可信，容有疑問，
    且其前開證詞，均與經驗法則有違，證明力極為薄弱，不足
    採信。
(二)綜上，本件事證明確，被告己○○於上揭時地販賣第一級毒
    品海洛因予丙○○之犯行已堪認定，其事後辯解，核係卸責
    之詞，不足採納。
三、事實欄一、（三）販賣第一級毒品海洛因予甲○○部分：
(一)訊之被告己○○矢口否認有何販賣第一級毒品海洛因予甲○○之犯行，辯稱：甲○○是伊鄰居，伊並無販賣毒品予甲○○云云。經查：
  1.稽證人甲○○於偵訊時結證：被告己○○，以前叫「阿全，
    ，現在叫「小霖」，是從小一起長大的鄰居，因為之前被告
    己○○問伊有沒有施用毒品，所以知道被告己○○有毒品，
    便自96年底開始向被告己○○購買毒品一直至97年4 、5 月
    ，最後一次是伊以0000000000撥打被告己○○前面4 碼是09
    72之行動電話，電話中跟被告己○○說「軟的」、「一張約
    在被告己○○住處2 樓交易」。因為被告己○○住處二樓客
    廳都是被告己○○在使用，被告己○○的母親則在一樓，故
    至其住處交易時均在二樓交錢、交貨，且被告己○○會過濾
    身份，且其房內有監視器螢幕，但伊進他房間時都未見其打
    開螢幕，伊至其住處二樓數次等語（見臺灣桃園地方法院檢
    察署97年度偵字第14063 號偵查卷宗第69頁至第70頁）明確
    ；其於本院審理時復結證：伊認識證人戊○○，也有帶過證
    人戊○○至被告己○○房間，也有給過證人戊○○被告己○○之電話，在那之前，他們都不認識，伊會帶證人戊○○去
    找被告己○○是因為他們有事要談等語（見本院審理卷第10
    4 頁背面至第105 頁）屬實，並核與證人戊○○上開證述其
    係透過證人甲○○介紹後，毒品來源即係被告己○○之證詞
    相符。衡以證人甲○○結稱與被告己○○係比鄰而居，一同
    長大之朋友關係，並無深仇大恨，自無令被告己○○罹於重
    典之風險，而任意構陷之理。且細繹證人甲○○之上開證詞
    ，其就向被告己○○購毒之時間地點、如何給付金錢及交付
    毒品、以何方式聯繫、被告己○○屋內擺設及屋外裝置等節
    ，均明確證述如上，苟非證人甲○○親身經歷，尚難於偵訊
    時憑空捏編。且證人戊○○亦明確證述其在證人甲○○之引
    介後毒品來源即為被告己○○，已如上述。堪認證人甲○○
    之上開證詞，洵值信實。此外，證人甲○○到案後，經警採
    尿送詮昕科技股份有限公司檢驗結果，確呈現嗎啡及可待因
    陽性反應，其所涉犯施用第一級毒品罪部分，並經本院於97
    年4 月30日以97年度毒聲字第465 號裁定令入勒戒處所施以
    觀察勒戒在案，有該裁定書1 份在卷可按，足認證人甲○○
    證稱其於上揭時地有向被告購買海洛因吸食乙節，尚非無憑
    。另參以員警至被告己○○住處扣得上開第一級毒品海洛因
    2 包（淨重7.94公克）經法務部調查局於97年1 月20日以調
    科壹字第09723005630 號鑑定書鑑定結果，確檢出第一級毒
    品海洛因成分，純度高達百分之53.45 （見臺灣桃園地方法
    院檢察署97年度偵字第657 號偵查卷宗第81頁）；扣案之第
    一級毒品海洛因6 包（合計淨重4.45公克，空包裝總重1.52
    公克）經法務部調查局於97年8 月18日以調科壹字第097230
    334 號鑑定書鑑定結果，確檢出第一級毒品海洛因成分，純
    度高達百分之36.54 （見本院審理卷第78頁）；扣案之海洛
    因1 包（淨重0.12公克）經臺灣檢驗科技股份有限公司於97
    年9 月30日以CH/2008/90421 號濫用藥物檢驗報告檢驗結果
    ，確檢出第一級毒品海洛因成分（見本院審理卷第75頁）。
    另佐以員警於被告己○○上開住處同時扣得小夾鏈袋58個、
    中夾鏈袋27個、電子秤2 個、研磨器1 個等物，顯見被告己○○平時即持有純度極高、數量頗豐之第一級毒品海洛因，
    得隨時稀釋、秤重、分裝以販賣等情，應可認定。綜上各端
    ，堪認被告己○○於上揭時地販賣第一級毒品海洛因予證人
    甲○○，事證已明。
  2.至證人甲○○雖於本院審理時證稱：伊在警、偵訊之證述都
    是亂講的，因為97年4 月或5 月間，被告己○○跑去伊住處
    亂丟石頭，那時候伊對被告己○○很生氣，所以才亂講被告
    己○○有販毒云云（見本院審理卷第101 頁至第105 頁）。
    惟如上說明，證人甲○○於警詢中所述，雖係被告以外之人
    於審判外之陳述，亦無符合傳聞法則之例外，依刑事訴訟法
    第159 條第1 項之規定，雖不得作為認定被告犯罪事實之證
    據，然仍得作為證人甲○○證詞憑信性之彈劾證據。第查，
    證人甲○○於警詢時證述：伊為警查獲施用毒品之來源係向
    被告己○○購得，其住於桃園縣觀音鄉保障村4 鄰草漯102
    號，並於桃園縣觀音鄉○○○街22號租屋，伊向其購毒次數
    太多而記不清楚，伊是直接至其住處找，若不在家便打電話
    約時間，被告己○○為分擔風險，會將毒品分開藏放於住處
    頂樓加蓋處、自小客車及上開租屋處內，有時為避免查緝，
    亦會變更交易地點為租屋處，第一次大約於97年1 月下旬在
    其住處購買海洛因，最近一次則是97年4 月底在其住處二樓
    交易，每次均以1 包0.2 公克海洛因1,000 元購買，與被告
    己○○並無仇怨等語（見臺灣桃園地方法院檢察署97年度偵
    字第14063 號偵查卷宗第15頁至第16頁）。依上可知，證人
    甲○○於警詢中所述與本院審理時之證詞，乃大相逕庭，亦
    與其於偵訊時之證詞，前後不一，其於本院審理時之上開證
    詞，已難盡信。此外，細繹證人甲○○於警詢之證詞，其明
    確指述何時何地以何種方式交易毒品，且為躲避員警查緝，
    被告己○○藏毒之處分散於上開租處頂樓、租屋處及自用小
    客車內，核與本件員警至被告己○○上開住處搜索時，自其
    自用小客車內、保險櫃內、廁所花盆架、化妝臺抽屜內分別
    搜得上開毒品等節相符。且證人甲○○於警詢時亦供稱被告
    己○○有另一租屋處供其藏毒及販毒，並經警持本院核發之
    搜索票前往該租屋處搜索，惟因被告己○○已退租而未果，
    亦經被告己○○供承在卷（見臺灣桃園地方法院檢察署97年
    度偵字第14063 號偵查卷宗第4 頁背面）。觀諸證人甲○○
    於警詢時具體描述被告己○○販毒、藏毒之過程並供出被告
    己○○之另一租屋地點，顯見證人甲○○於警偵訊之證詞，
    尚非臆測之詞，衡非於警偵訊所得憑空杜撰，洵為信實。再
    佐以一般常情，縱使被告己○○確有至證人甲○○家中丟石
    頭之事，此等衝突是否足令證人甲○○懷恨在心並視為深仇
    大恨，而於97年6 月6 日警詢後，仇恨猶未解消，半年後於
    偵訊時，再次指述被告己○○販毒而欲致其罹於重典之風險
    ，並使己陷入偽證罪之危險，並非無疑。是綜上所述，證人
    甲○○於本院審理時之上開證詞，有前後不一之情形，是否
    可信，容有疑問，且其前開證詞，均與經驗法則有違，證明
    力極為薄弱，不足採信。
(二)綜上，本件事證明確，被告己○○於上揭時地販賣第一級毒
    品海洛因予甲○○之犯行已堪認定，其事後辯解，核係卸責
    之詞，不足採納。
四、事實欄一、（四）販賣第一級毒品海洛因予乙○○部分：
(一)訊之被告己○○矢口否認有何販賣第一級毒品海洛因予乙○○之犯行，辯稱：伊曾經借錢與乙○○，所以其懷恨在心，
    伊並無販賣毒品予乙○○云云。經查：
  1.稽證人乙○○於偵訊時結證：因為朋友跟伊說被告己○○有
    毒品，所以有向被告己○○拿海洛因，朋友說被告己○○住
    草漯，但沒去過他家，通常都是路上碰到或打電話聯繫要拿
    毒品，印象中拿過2 至3 次，最近一次是97年6 至8 月間某
    日，伊打電話給被告己○○問有無「女的」，被告己○○說
    有，就約在桃園縣觀音鄉○○路的公園交易，因為當時公園
    沒人，之後被告己○○便開著馬自達藍色的車，抵達後，伊
    上前開車輛才說要3,000 元的量，當時車上沒有他人等語（
    見臺灣桃園地方法院檢察署97年度偵字第14063 號偵查卷宗
    第63至65頁）綦詳。證人乙○○結稱其與被告己○○係透過
    朋友認識，核與被告己○○之供述相符（見臺灣桃園地方法
    院檢察署97年度偵字第14063 號偵查卷宗第5 頁），衡以其
    等並無深仇大恨，自無任意誣陷被告己○○並使己陷入偽證
    罪追訴之危險之理。且細繹證人乙○○之上開證詞，其就如
    何向被告己○○聯絡、如何約定地點、被告己○○如何前往
    、購毒之數量與金錢等節，均具體且明確，洵堪採信。此外
    ，證人乙○○於97年7 月14日下午3 時許，在其位於桃園縣
    觀音鄉○○路126 巷19弄8 號5 樓住處施用第一級毒品海洛
    因，經警採尿送臺灣科技檢驗科技股份有限公司以CH/2008/
    70693 號濫用藥物檢驗報告檢驗結果，確呈現嗎啡及可待因
    陽性反應，而該案扣案之白色粉末1 包，經臺灣科技檢驗科
    技股份有限公司以CH/2008/70675 號濫用藥物檢驗報告檢驗
    結果確為第一級毒品海洛因無訛，其所涉犯施用第一級毒品
    罪部分，並經本院於98年2 月6 日以98年度審訴字第2256號
    判處有期徒刑7 月在案，有該判決書1 份在卷可按，足認證
    人乙○○證稱其於97年6 月至8 月間某日在上揭地點有向被
    告購買海洛因吸食乙節，自非無據。另參以員警至被告己○○住處扣得上開第一級毒品海洛因2 包（淨重7.94公克）經
    法務部調查局於97年1 月20日以調科壹字第09723005630 號
    鑑定書鑑定結果，確檢出第一級毒品海洛因成分，純度高達
    百分之53.45 （見臺灣桃園地方法院檢察署97年度偵字第65
    7 號偵查卷宗第81頁）；扣案之第一級毒品海洛因6 包（合
    計淨重4.45公克，空包裝總重1.52公克）經法務部調查局於
    97年8 月18日以調科壹字第097230334 號鑑定書鑑定結果，
    確檢出第一級毒品海洛因成分，純度高達百分之36.54 （見
    本院審理卷第78頁）；扣案之海洛因1 包（淨重0.12公克）
    經臺灣檢驗科技股份有限公司於97年9 月30日以CH/2008/90
    421 號濫用藥物檢驗報告檢驗結果，確檢出第一級毒品海洛
    因成分（見本院審理卷第75頁）。另佐以員警於被告己○○
    上開住處同時扣得小夾鏈袋58個、中夾鏈袋27個、電子秤2
    個、研磨器1 個等物，顯見被告己○○平時即持有純度極高
    、數量頗豐之第一級毒品海洛因，得隨時稀釋、秤重、分裝
    以販賣等情，應可認定。綜上各端，堪認被告己○○於上揭
    時地販賣第一級毒品海洛因予證人乙○○，事證已明。
  2.至證人乙○○雖於本院審理時證稱：伊在警、偵訊之證述都
    是亂講的，因為伊先前欠被告己○○錢，被告己○○一直至
    伊工作的地方跟伊要錢，伊老婆很生氣，想要跟伊離婚，因
    此伊對被告己○○很生氣，伊才會在警偵訊中說被告己○○
    有販毒云云（見本院審理卷第106 頁至第111 頁）。惟如上
    說明，證人乙○○於警詢中所述，雖係被告以外之人於審判
    外之陳述，亦無符合傳聞法則之例外，依刑事訴訟法第159
    條第1 項之規定，雖不得作為認定被告犯罪事實之證據，然
    仍得作為證人乙○○證詞憑信性之彈劾證據。第查，證人乙○○於警詢時證述：伊所施用之第一級毒品海洛因是向被告
    己○○購得，被告己○○之住處為桃園縣觀音鄉保障村14鄰
    草漯102 號，所使用之電話為0000000000，駕駛1116-RX 馬
    自達3 藍色車輛等語（見臺灣桃園地方法院檢察署97年度偵
    字第14063 號偵查卷宗第10頁背面）。可知，證人乙○○於
    警詢中所述與本院審理時之證詞，乃前後不一，亦與其於偵
    訊時之證詞，相互矛盾，其於本院審理時之證詞，實難盡信
    。此外，細繹證人乙○○於偵訊之證詞，其明確指述與被告
    己○○於何時何地以何種方式交易毒品，核與其於警詢時之
    證述相符，且經檢察官再次確認其證述是否屬實：「檢察官
    問：為何敢講他？證人乙○○答：剛才你不是說作偽證7 年
    以上。檢察官問：確定今日所言都實在？證人乙○○答：確
    定。」（見臺灣桃園地方法院檢察署97年度偵字第14063 號
    偵查卷宗第64頁至第65頁）。堪認證人乙○○於證述時，其
    清楚明悉具結作證之法律意義，並經檢察官與之確認，已足
    擔保其證述之真實性。另衡以證人乙○○與被告己○○非屬
    至親，亦非摯友，其欲向被告己○○借用金錢，理應親赴被
    告己○○處所商借才是，然證人乙○○卻係撥打被告己○○
    之電話要求被告己○○至其住所附近公園貸予款項，是否可
    信，容屬有疑。甚且，被告己○○係貸予證人乙○○金錢救
    急之人，佐以一般常情，縱使被告己○○確有至證人乙○○
    工作處所催討債款而引起證人乙○○不滿，此等衝突是否足
    令證人乙○○咬牙切齒難以釋懷，而於97年4 月21日警詢指
    述被告己○○販毒後，猶未能排解其忿怨，半年後於偵訊時
    ，經檢察官告知虛偽陳述將負偽證刑責，仍再次指述被告己○○販毒，並非無疑。是綜上所述，證人乙○○於本院審理
    時之上開證詞，有前後不一之情形，是否可信，已有疑問，
    且其前開證詞，均與經驗法則有違，證明力極為薄弱，不足
    採信。
(二)綜上，本件事證明確，被告己○○於上揭時地販賣第一級毒
    品海洛因予乙○○之犯行已堪認定，其事後辯解，核係卸責
    之詞，不足採納。
五、事實欄一、（五）販賣第一級毒品海洛因、第二級毒品甲基
    安非他命予丁○○部分：
(一)訊之被告己○○矢口否認有何販賣第一級毒品海洛因、第二
    級毒品甲基安非他命予丁○○之犯行，辯稱：當時伊在汽車
    旅館上廁所時，丁○○來找伊，就把桌上的毒品施用光了，
    伊跟丁○○起了口角，丁○○沒有給伊錢云云。經查：
  1.稽證人丁○○於偵訊時結證：伊平時稱被告己○○為「阿全
    」，是經吃藥的朋友而知道被告己○○有毒品，自認識到查
    獲共向其買過2 次毒品，第一次在97年9 月12日凌晨1 時許
    ，伊主動打電話給被告己○○說伊是阿豪、要1,000 ，被告
    己○○知道伊是用海洛因，就與被告己○○約在草漯大廟某
    處，被告己○○之住處好像在那附近，抵達後找不到被告己○○便再與其聯絡，最後在某住家前與其交易，但伊不知被
    告己○○是開車或騎車，伊施用海洛因已經成癮，自外觀幾
    可辨識毒品，且打下去也有感覺，故可確定是拿到海洛因，
    但伊忘記被告己○○的號碼了。第二次就是查獲這次，也是
    伊主動聯絡，這次伊說要「糖果」，被告己○○就知道是安
    非他命，是在南埔往新坡路上靠近南埔村處，於該日下午2
    至4 時許交付500 元完成交易，當時己○○開藍色馬自達，
    伊被查獲扣案的之安非他命1 包就是當天向被告己○○購買
    的，伊在警詢所做的筆錄沒有被強暴、恐嚇或脅迫等語（見
    臺灣桃園地方法院檢察署97年度偵字第20406 號偵查卷宗第
    143 頁至第144 頁）明確。衡以證人丁○○結稱其與被告己○○係透過朋友認識，其等並無深仇大恨，自無任意誣陷被
    告己○○並使己陷入偽證罪追訴之危險之理。且細繹證人丁○○之上開證詞，其就購買海洛因、安非他命之金額、日期
    、地點、如何聯絡等節，均具體且明確，洵堪採信。此外，
    證人丁○○於前揭時地向被告己○○購得第一級毒品海洛因
    及第二級毒品甲基安非他命施用後，經警採尿送臺灣科技檢
    驗科技股份有限公司檢驗結果，確呈現嗎啡、可待因及安非
    他命、甲基安非他命陽性反應，而該案扣案之結晶顆粒1 包
    ，經臺灣科技檢驗科技股份有限公司檢驗結果確為第二級毒
    品甲基安非他命無訛，其所涉犯施用第一級毒品、第二級毒
    品罪部分，並經本院於97年12月30日以97年度審訴字第3029
    號各判處有期徒刑1 年、有期徒刑8 月並定應執行刑有期徒
    刑1 年6 月在案，有該判決書1 份在卷可按，足認證人丁○○證稱其於前揭時地有向被告購買海洛因、甲基安非他命吸
    食乙節，自非無據。另參以員警至被告己○○住處扣得上開
    第一級毒品海洛因2 包（淨重7.94公克）經法務部調查局於
    97年1 月20日以調科壹字第09723005630 號鑑定書鑑定結果
    ，確檢出第一級毒品海洛因成分，純度高達百分之53.45 （
    見臺灣桃園地方法院檢察署97年度偵字第657 號偵查卷宗第
    81頁）；扣案之第一級毒品海洛因6 包（合計淨重4.45公克
    ，空包裝總重1.52公克）經法務部調查局於97年8 月18日以
    調科壹字第09723033 4號鑑定書鑑定結果，確檢出第一級毒
    品海洛因成分，純度高達百分之36.54 （見本院審理卷第78
    頁）；扣案之海洛因1 包（淨重0.12公克）經臺灣檢驗科技
    股份有限公司於97年9 月30日以CH/2008/90421 號濫用藥物
    檢驗報告檢驗結果，確檢出第一級毒品海洛因成分（見本院
    審理卷第75頁）；扣案之第二級毒品甲基安非他命4 包（毛
    重13.86 公克，空包裝總重1.06公克）經內政部警政署刑事
    警察局於97年2 月19日以刑鑑字第0970015271號鑑定書鑑定
    結果，確檢出甲基安非他命成分，純度高達百分之99（見臺
    灣桃園地方法院檢察署97年度偵字第657 號偵查卷宗第80頁
    ）。另佐以員警於被告己○○上開住處同時扣得小夾鏈袋58
    個、中夾鏈袋27個、電子秤2 個、研磨器1 個等物，顯見被
    告己○○平時即持有純度極高、數量頗豐之第一級毒品海洛
    因、第二級毒品甲基安非他命，得隨時稀釋、秤重、分裝以
    販賣等情，應可認定。綜上各端，堪認被告己○○於上揭時
    地販賣第一級毒品海洛因、第二級毒品甲基安非他命予證人
    丁○○，事證已明。
  2.至證人丁○○雖於本院審理時證稱：伊沒有跟被告己○○買
    過毒品，伊在警、偵訊都是亂講的。伊只是透過朋友認識被
    告己○○，97年9 月14日那天伊一直打電話給被告己○○要
    毒品施用，問其人在何處，伊就過去汽車旅館找被告己○○
    ，過了一下子後，被告己○○就進去廁所，伊看汽車旅館桌
    上有毒品就拿來施用，伊在97年9 月14日被警察查獲那天所
    扣得的安非他命是從汽車旅館桌上偷偷拿走的，伊剛好身上
    有殘渣袋，就拿起一塊安非他命裝進去，後來就發生爭吵，
    伊就離開汽車旅館，伊跟被告己○○沒有恩怨，只是剛好被
    抓，就說是被告己○○的等語（見本院審理卷第111 頁至第
    119 頁）。惟如上說明，證人丁○○於警詢中所述，雖係被
    告以外之人於審判外之陳述，亦無符合傳聞法則之例外，依
    刑事訴訟法第159 條第1 項之規定，雖不得作為認定被告犯
    罪事實之證據，然仍得作為證人丁○○證詞憑信性之彈劾證
    據。第查，證人丁○○於警詢時證述：伊於97年9 月14日15
    時30分許為警在觀音鄉○○路113 號前查獲安非他命1 包（
    淨重0.16公克），是伊於97年9 月14日14時50分許在觀音鄉
    ○○路上向「阿全」以500 元購入，伊與阿全認識約1 個月
    ，平時均是其主動撥打未顯示號碼電話與伊聯繫。「阿全」
    年約30餘歲，駕駛藍色馬自達1116-RX 號自小客車，經伊指
    認為被告己○○。共向其購買2 次安非他命，分別於97年9
    月12日1 時許在觀音鄉○○村○○○道路上以1,000 元購得
    0.2 公克及本次，均是其以未顯示號碼主動與伊申設000000
    0000號聯絡，伊再告知數量，並由其約時間、地點與伊交易
    ，每次均開1116-RX 自小客車搭載其女友抵達交易現場後，
    由其女友下車交付我毒品，其女友瘦小、黑長髮及肩等語（
    見臺灣桃園地方法院檢察署97年度偵字第20406 號偵查卷宗
    第18頁至第20頁、第22頁至第24頁、第25頁至第27頁）。綜
    依證人丁○○於警詢、偵訊及本院審理時之證述可知，其於
    警詢、偵訊均未供稱其為員警查獲之安非他命係在汽車旅館
    向被告己○○所取得乙事，且其於本院審理時之證述亦與其
    於警詢、偵訊中之證詞，乃前後不一，相互矛盾，是否可信
    ，已屬可疑。此外，細繹證人丁○○偵訊之證詞，其具體指
    述與被告己○○於何時何地以何種方式交易毒品，核與其於
    警詢時之證述相符，且經本院勘驗證人丁○○97年12月5 日
    之偵訊筆錄，檢察官於訊問前已明確告知證人丁○○具結之
    法律意義及偽證罪之處罰：「檢察官問：被告己○○你跟他
    有沒有親戚關係？證人丁○○：己○○喔，沒有。檢察官問
    ：問案時你是證人要講實話，事後查到是偽證要判七年喔，
    請你看清楚結文內容之後簽名並且加上今天的日期，知道剛
    剛簽這個是什麼意思嗎？證人丁○○答：證人結文。檢察官
    問：什麼意思？證人丁○○答：不能說謊話。檢察官問：說
    謊話會怎樣？證人丁○○答：判七年。」（見本院審理卷第
    133 頁）。衡以證人丁○○與被告己○○素無嫌隙，其已明
    瞭具結之法律意義，自無可能於偵訊時無端誣指被告己○○
    並使己陷入偽證罪追訴之危險，堪認證人丁○○於偵訊時之
    證詞，徵而有信。另外，細繹證人丁○○於本院審理時供稱
    ：其因急需施用毒品解決藥癮而不斷撥打電話予被告己○○
    ，然被告己○○並無答應給予證人丁○○毒品施用，證人丁○○得知被告己○○人在汽車旅館後，便前往與被告己○○
    會合，在進入汽車旅館房間後，證人丁○○即趁被告己○○
    進入廁所之隙撿拾桌上安非他命施用，並竊取桌上安非他命
    一小塊放入其所有之殘渣袋中，待被告己○○自廁所出來發
    現證人丁○○正在施用毒品，乃與證人丁○○發生爭吵，丁○○便離開汽車旅館等節，復佐以一般常情，倘若被告己○○並未同意證人丁○○得施用毒品，被告己○○又何需告知
    其人現在汽車旅館？且被告己○○豈有任憑毒癮發作之證人
    丁○○於其房間內，並逕至廁所而置桌上之安非他命於不顧
    之理？又果如被告己○○同意證人丁○○施用毒品而告知其
    人在汽車旅館，於證人丁○○施用毒品後，被告己○○又何
    須發怒與之爭執？況且，衡以其與被告己○○並無嫌隙，倘
    若證人丁○○確自被告己○○處竊得安非他命一小塊，其於
    97年9 月15日警詢時大可吐露實情，其何須指證該扣案毒品
    係被告己○○所販出，且經檢察官告知虛偽陳述將負偽證刑
    責後，仍無顧偽證罪追訴之風險再次指述被告己○○販毒？
    凡此，均與常理有違。是綜上所述，證人丁○○於本院審理
    時之上開證詞，有前後不一之情形，是否可信，已有疑問，
    且其前開證詞，均與經驗法則有違，證明力極為薄弱，不足
    採信。
(二)綜上，本件事證明確，被告己○○於上揭時地販賣第一級毒
    品海洛因、第二級毒品甲基安非他命予丁○○之犯行已堪認
    定，其事後辯解，核係卸責之詞，不足採納。
六、事實欄一、（六）意圖販賣而持有第一級毒品海洛因、第二
    級毒品甲基安非他命部分：
(一)訊之被告己○○矢口否認有何意圖販賣而持有第一級毒品海
    洛因、第二級毒品甲基安非他命之犯行，辯稱：扣案之毒品
    僅供自己施用，伊並無販賣毒品，伊買了不同形式的夾鍊帶
    ，係為了外帶方便吸食，而電子磅秤係擔心被偷斤減兩所以
    要秤重云云。經查：
  1.被告對於上揭時地，為警持搜索票查獲，於其所駕駛之上開
    自用小客車及上址住處內，分別扣得如事實欄所示之第一級
    毒品海洛因、第二級毒品甲基安非他命之事實，業據被告己○○於警詢、偵訊及本院審理中均供承不諱，並有搜索扣押
    筆錄、扣押物品目錄表各1 份在卷可稽。而前開扣案之第一
    級毒品海洛因2 包（淨重7.94公克）經法務部調查局於97年
    1 月20日以調科壹字第09723005630 號鑑定書鑑定結果，確
    檢出第一級毒品海洛因成分（見臺灣桃園地方法院檢察署97
    年度偵字第657 號偵查卷宗第81頁）；扣案之第二級毒品甲
    基安非他命4 包（毛重13.86 公克，空包裝總重1.06公克）
    經內政部警政署刑事警察局於97年2 月19日以刑鑑字第0970
    0970015271號鑑定書鑑定結果，確檢出甲基安非他命成分（
    見臺灣桃園地方法院檢察署97年度偵字第657 號偵查卷宗第
    80頁）。足認被告此部分之自白與事實相符，其持有上開第
    一級毒品海洛因及第二級毒品甲基安非他命之事實，堪以認
    定。
  2.按意圖販賣而持有毒品罪，係行為人原無販賣營利之意圖，
    於購入或因其他原因取得毒品後，始另行起意販賣營利者而
    言。如非以營利售賣意圖而販入，或因其他原因而持有，嗣
    起意圖利售賣，尚未著手於賣出行為，始成立意圖販賣而持
    有毒品罪責（最高法院90年度台上字第2046號、95年度台上
    字第3574號判決意旨參照）。又所謂意圖，乃犯罪構成之主
    觀的違法要素，亦屬犯罪成立之要件，而行為人是否具有販
    賣之意圖，必須有相當之客觀事實，足以表明其主觀上之意
    念之遂行性及確實性，始足當之。且販賣毒品之營利意圖，
    應從客觀上之社會環境、情況及證人、物證等資料，依據證
    據法則綜合研判認定。第查：
  (1)被告己○○於上揭時地分別販賣第一級毒品海洛因、第二級
    毒品甲基安非他命予戊○○、丙○○、甲○○、乙○○及丁○○之犯行，應堪認定，已如上述，足見被告己○○平素即
    有販賣第一級毒品海洛因及第二級毒品甲基安非他命之行為
    ，可認其辯稱其持有之上開毒品僅供己施用云云，實難遽採
    。再者，本件查獲之如事實欄所示之第一級毒品海洛因及第
    二級毒品甲基安非他命數量甚豐，此顯與一般施用毒品者所
    持有少量毒品及單一型式毒品之型態有異。此外，前開扣案
    毒品分別係自被告所使用之自用小客車及被告上址住處內查
    獲，並當場扣得小夾鏈袋58個、中夾鏈袋27個、電子秤2 個
    、研磨器1 個等物，苟被告僅純供己施用，何以分裝數種不
    同重量包裝之毒品多達十數包，並持有大量之夾鍊袋及電子
    磅秤、研磨器等物可供稀釋、分裝，此已與一般施用毒品者
    之情狀有違。況且，毒品買賣係違法行為，非可公然為之，
    亦無公定之價格，毒品買賣價額，亦隨來源是否充裕、查緝
    是否嚴緊等因素起伏不定，是販賣毒品者，往往秤量精確，
    再為防止毒品漏逸、潮濕，以便於攜帶藏放避免警方查緝，
    亦以夾鍊袋為之分裝，是觀諸被告己○○以夾鍊袋分裝，並
    以電子磅秤精準秤重之舉，倘其僅供己施用而非意圖販賣，
    何需將所購得之毒品分裝為小包裝而不酌取每日所攜帶之份
    量即可，顯與常理有違。更何況，毒品係高價之物，施用毒
    品者當無準備大量之小型夾鍊袋，於購得毒品後，自行分裝
    為多數小包，使毒品沾染、殘留於分裝袋上，徒增浪費之理
    ，益徵被告己○○上開辯詞，並不可採。
  (2)另參以被告供稱其施用海洛因及甲基安非他命約每日0.2 公
    克等語（見臺灣桃園地方法院97年度偵字第14063 號偵查卷
    宗第5 頁背面至第6 頁），可見上開扣案之第一級毒品海洛
    因（淨重共7.94公克）及第二級毒品甲基安非他命（毛重共
    13.86 公克），約可供被告施用數十天，顯逾一般毒品施用
    者之短、中期施用所須數量，而衡以海洛因、甲基安非他命
    均為粉狀或塊狀結晶體，若未能善加保藏，極易受潮毀壞，
    被告己○○持有前開大量海洛因及甲基安非他命，究否僅供
    己施用，自非無疑。再觀諸上開第一級毒品海洛因2 包（淨
    重7.94公克）經法務部調查局鑑定結果，純度高達百分之53
    .45 ；扣案之第二級毒品甲基安非他命4 包（毛重13.86 公
    克，空包裝總重1.06公克）經內政部警政署刑事警察局鑑定
    結果，純度高達百分之99，此有各該鑑定報告附卷可稽。可
    知被告遭查獲之海洛因、甲基安非他命不僅量多且質精，若
    稀釋後分裝施用，施用次數及期間將可再延長。又參以被告
    己○○供稱其自96年10月初因至今均無工作，而生活則靠向
    銀行舉債，再加上家人資助等情（見臺灣桃園地法院檢察署
    97年度偵字第657 號偵查卷宗第192 頁至第193 頁），可見
    被告己○○經濟狀況非屬優渥，竟購入如此大量之海洛因及
    甲基安非他命，不僅已逾其施用之數量及財務負荷能力。且
    衡情，海洛因及甲基安非他命為政府相關治安機關查緝甚嚴
    之毒品，價昂且取得不易，果為警查獲，將涉刑責，損失不
    貲，若非有利可圖，自無甘冒為警查獲致罹重典風險之必要
    ，益徵被告己○○辯稱扣案毒品僅供己施用云云，尚難採信
    ，其具有營利之意圖，至屬灼然。
(二)綜上所述，被告己○○所辯，要係臨訟卸責之詞，核無可採
    ，其意圖販賣而持有第一級毒品海洛因、第二級毒品甲基安
    非他命之行為，事證已臻明確，犯行堪以認定。
七、綜合上述，本件事證明確，被告己○○上揭犯行均堪認定，
    其事後辯解，核係卸責之詞，均不足採納，應依法論科。
、論罪科刑方面
一、查被告己○○行為後，毒品危害防制條例第4 條業已修正，
    並於98年5 月20日公布，同年月22日施行，是被告犯後法律
    已有變更，修正前毒品危害防制條例第4 條第1 項之規定為
    ：「製造、運輸、販賣第一級毒品者，處死刑或無期徒刑；
    處無期徒刑者，得併科1 千萬元以下罰金。」；修正後毒品
    危害防制條例第4 條第1 項則規定為：「製造、運輸、販賣
    第一級毒品者，處死刑或無期徒刑；處無期徒刑者，得併科
    2 千萬元以下罰金。」；修正前毒品危害防制條例第4 條第
    2 項之規定為：「製造、運輸、販賣第二級毒品者，處無期
    徒刑或7 年以上有期徒刑，得併科7 百萬元以下罰金。」；
    修正後毒品危害防制條例第4 條第2 項則規定為：「製造、
    運輸、販賣第二級毒品者，處無期徒刑或7 年以上有期徒刑
    ，得併科1 千萬元以下罰金。」整體比較之下，本件依修正
    前毒品危害防制條例第4 條之規定較有利於行為人，並無存
    在刑法第2 條第1 項但書之情形，故依刑法第2 條第1 項之
    規定，自應適用修正前毒品危害防制條例之規定。另按從刑
    附屬於主刑，除法律有特別規定者外，依主刑所適用之法律
    ，則基於從刑隨同主刑適用同一準據法之原則，關於沒收部
    分，亦應適用修正前毒品危害防制條例之規定。
二、核被告己○○所為，係犯修正前毒品危害防制條例第4 條第
    1 項之販賣第一級毒品罪、第4 條第2 項之販賣第二級毒品
    罪、第5 條第1 項之意圖販賣而持有第一級毒品罪及第5 條
    第2 項之意圖販賣而持有第二級毒品罪。被告非法持有海洛
    因及甲基安非他命之低度行為，均為販賣及意圖販賣而持有
    之高度行為所吸收，不另論罪。被告己○○係同時販入第一
    級毒品海洛因及第二級毒品甲基安非他命，並同時萌生營利
    意圖，係以一行為同時觸犯上開2 罪名，為想像競合犯，應
    依刑法第55條之規定，從一重之意圖販賣而持有第一級毒品
    罪處斷。又被告所為四次販賣第一級毒品犯行、二次販賣第
    二級毒品犯行及一次意圖販賣而持有第一級毒品犯行，犯意
    均各別，行為均互殊，均應分論併罰之。又被告有事實欄所
    示之科刑及執行紀錄，有卷附臺灣高等法院被告前案紀錄表
    1 份可稽，其受有期徒刑之執行完畢後，5 年以內故意再犯
    有期徒刑以上之本案各罪，均為累犯，各應依刑法第47條第
    1 項之規定加重其刑。惟販賣第一級毒品罪之法定本刑為死
    刑、無期徒刑部分，僅得就併科之罰金刑部分加重其刑；意
    圖販賣而持有第一級毒品罪之法定刑為無期徒刑部分，依法
    不得加重，僅得就有期徒刑、併科之罰金刑部分加重其刑。
    另按刑事審判旨在實現刑罰權之分配的正義，故法院對有罪
    被告之科刑，應符合罪刑相當之原則，使輕重得宜，罰當其
    罪，以契合社會之法律感情，此所以刑法第57條明定科刑時
    應審酌一切情狀，尤應注意該條所列10款事項以為科刑輕重
    之標準，並於同法第59條賦予法院以裁量權，如認「犯罪之
    情狀可憫恕，認科以最低度刑仍嫌過重者，得酌量減輕其刑
    」，俾使法院就個案之量刑，能斟酌至當。而刑法第59條規
    定犯罪之情狀可憫恕者，得酌量減輕其刑，其所謂「犯罪之
    情狀」，與同法第57條規定科刑時應審酌之一切情狀，並非
    有截然不同之領域，於裁判上酌減其刑時，應就犯罪一切情
    狀（包括第57條所列舉之10款事項），予以全盤考量，審酌
    其犯罪有無可憫恕之事由（即有無特殊之原因與環境，在客
    觀上足以引起一般同情，以及宣告法定低度刑，是否猶嫌過
    重等等），以為判斷（參見最高法院38年台上字第16號、45
    年台上字第1165號、51年台上字第899 號判例意旨）。被告
    己○○販入第一級毒品海洛因及第二級毒品甲基安非他命，
    固基於營利出售他人以資牟利之意圖，惟本次販入海洛因及
    甲基安非他命之數量與其他販毒集團大量販賣毒品並可獲得
    厚利之情形比較，所生危害相對輕微，是倘不論其情節輕重
    ，而一律論處本罪之法定本刑「死刑」、「無期徒刑」，則
    猶嫌過重，並有傷人民對法律之情感，即就全部犯罪情節觀
    之，猶屬法重而情輕，是自客觀言之，當有情堪憫恕之處，
    爰依刑法第59條規定，均予以酌量減輕其刑，並就前述有期
    徒刑、併科罰金部分，與前開累犯加重部分先加後減之。爰
    審酌被告己○○本身有施用毒品之惡習，明知第一級毒品海
    洛因及第二級毒品甲基安非他命對於人體有莫大之戕害，竟
    漠視毒品之危害性，為圖一己私利，向他人購入海洛因、甲
    基安非他命毒品後伺機販售予他人牟利，嚴重危害國民及自
    己身心健康與社會風氣，兼衡被告己○○犯罪之動機、目的
    ，暨其否認販賣毒品之犯罪態度等一切情狀，認公訴人求處
    被告己○○應執行無期徒刑，稍屬過重，而分別量處如主文
    所示之刑，並定其應執行之刑，以資懲儆。扣案如附表編號
    1 至6 所示之海洛因、甲基安非他命，分屬毒品危害防制條
    例所規定之第一級、第二級毒品，應依修正前毒品危害防制
    條例第18條第1 項前段沒收銷燬之。至於如附表一編號2 、
    3 、4 、6 所示鑑定用罄之第一級毒品海洛因、第二級毒品
    甲基安非他命部分，既已因鑑驗而不復存在，故不為諭知沒
    收銷燬。至扣案如附表編號1 至6 所示海洛因、甲基安非他
    命之包裝袋，因直接與上開毒品接觸，雖非毒品，惟因包裝
    與其上極微量之毒品均已合而為一，無從析離，應整體視為
    毒品，併依毒品危害防制條例第18條第1 項前段之規定，宣
    告沒收銷燬。如附表編號11、16所示電子磅秤2 臺及攪拌器
    1 個，均係被告所有，且為供其犯本件販賣第一級、第二級
    毒品罪所用之物，已如前述，亦應依毒品危害防制條例第19
    條第1 項規定諭知沒收。至附表編號10、13、15之各式夾鍊
    袋共144 個，均係被告所有，且係預備供被告分裝毒品所用
    之物，則應依刑法第38條第1 項第2 款規定諭知沒收。另扣
    案如附表編號7 所示之白色粉末，非違禁物，亦無積極證據
    證明係供被告為本件犯罪或預備犯罪所用之物，自無庸宣告
    沒收。至扣案如附表8 、9 、12、14、17至23所示之物，與
    本件犯罪無涉，自無從為沒收之諭知。另未扣案之被告己○○所使用之門號用0000000000、0000000000、0000000000、
    00000000 00 號行動電話各1 支（含SIM 卡），均未扣案，
    尚無證據足認並未滅失，為避免將來執行之困難，爰不予宣
    告沒收。被告己○○販賣第一級毒品海洛因4 次之所得共計
    8,000 元（各為：3,000 元、1,000 元、3,000 元、1,000
    元）；販賣第二級毒品甲基安非他命2 次之所得共5,500 元
    （各為5,000 元、500 元），為被告本件犯罪所得之財物，
    應依毒品危害防制條例第19條第1 項規定宣告沒收，如全部
    或一部不能沒收時，以其財產抵償之，惟因其犯罪所得為金
    錢，故尚無同條項所定追徵其價額之問題，附此敘明。
肆、依職權告發：
    證人丙○○、甲○○、乙○○及丁○○均於偵訊時結證其等
    均有向被告己○○購毒乙事，並有上開扣案物品可資作證，
    堪認屬實，已如上述。證人丙○○、甲○○、乙○○及丁○○於本院審判時，仍分別就此等於案情有重要關係之事項，
    供前具結，而先後為虛偽陳述其等均無向被告己○○購毒，
    已如前述，是丙○○、甲○○、乙○○及丁○○四人自均涉
    有刑法第168 條之偽證罪嫌，本院依職權告發，附此敘明。
據上論斷，應依刑事訴訟法第299 條第1 項前段，修正前毒品危
害防制條例第4 條第1 項、第2 項、第5 條第1 項、第2 項、第
18條第1 項前段、第19條第1 項，刑法第2 條第1 項前段、第11
條、第55條、第47條第1 項、第59條、第51條第5 款、第38條第
1 項第2 款，判決如主文。
本案經檢察官楊凱真到庭執行職務
中    華    民    國    98    年    11    月     9    日
                  刑事第七庭審判長法  官  蕭世昌
                                  法  官  毛松廷
                                  法  官  蔡羽玄
以上正本證明與原本無異。
如不服本判決，應於送達後10日內向本院提出上訴狀（應附繕本
），其未敘述上訴理由者，應於上訴期間屆滿後20日內，補提理
由書狀於本院，上訴於臺灣高等法院。
                                  書記官  陳玉芳
中    華    民    國    98    年    11    月    9     日
附表：
┌─────┬──────────────┬────────────┐
│ 編號     │扣案物品名稱                │扣案物品數量            │
├─────┼──────────────┼────────────┤
│   1      │第一級毒品海洛因（保管字號：│6 包（合計淨重4.45公克，│
│          │臺灣桃園地方法院檢察署97 年 │空包裝總重1.52公克）    │
│          │保管字第5863號）            │                        │
│          │                            │                        │
├─────┼──────────────┼────────────┤
│   2      │第二級毒品甲基安非他命（保管│1 包（毛重0.70公克，因鑑│
│          │字號：臺灣桃園地方法院檢察署│驗使用0.019公克）       │
│          │97年安管字第891 號）        │                        │
│          │                            │                        │
├─────┼──────────────┼────────────┤
│   3      │第二級毒品甲基安非他命（保管│1 包（淨重2.8416公克，因│
│          │字號：本院98年度刑管字第89號│鑑驗使用0.0438 公克）   │
│          │）                          │                        │
├─────┼──────────────┼────────────┤
│   4      │第一級毒品海洛因（臺灣桃園地│1 包（淨重0.12公克，因鑑│
│          │方法院檢察署97年度偵字第204 │驗使用0.020公克）       │
│          │06號偵查卷宗第37頁扣押物品清│                        │
│          │單）                        │                        │
├─────┼──────────────┼────────────┤
│   5      │第一級毒品海洛因（保管字號：│2 包（合計淨重7.94公克，│
│          │臺灣桃園地方法院檢察署96年  │空包裝總重1.11公克）    │
│          │度保管字9709號）            │                        │
├─────┼──────────────┼────────────┤
│   6      │第二級毒品甲基安非他命（保管│4 包（總毛重13.86 公克，│
│          │字號：本院98年度刑管字第0286│空包裝總重1.06公克，因鑑│
│          │號）                        │驗使用0.07公克）        │
├─────┼──────────────┼────────────┤
│   7      │白色粉末（保管字號：本院98年│1 包（淨重6.06公克，經鑑│
│          │度刑管字第0286號）          │定無法定毒品成分，空包裝│
│          │                            │重0.79公克）            │
├─────┼──────────────┼────────────┤
│   8      │香菸（保管字號：本院98年度刑│1件                     │
│          │管字第0286號）              │                        │
├─────┼──────────────┼────────────┤
│   9      │黑大衛香菸盒（保管字號：本院│1個                     │
│          │98年度刑管字第0286號）      │                        │
├─────┼──────────────┼────────────┤
│   10     │小夾鍊袋（保管字號：本院98  │59枚                    │
│          │年度刑管字第0286號）        │                        │
├─────┼──────────────┼────────────┤
│   11     │電子磅秤（保管字號：本院98  │2個                     │
│          │年度刑管字第0286號）        │                        │
├─────┼──────────────┼────────────┤
│   12     │安非他命殘渣袋（保管字號：本│20枚                    │
│          │院98年度刑管字第0286號）    │                        │
├─────┼──────────────┼────────────┤
│   13     │小夾鍊袋（保管字號：本院98年│58枚                    │
│          │度刑管字第0286號）          │                        │
├─────┼──────────────┼────────────┤
│   14     │毒品吸食器（保管字號：本院98│2組                     │
│          │年度刑管字第0286號）        │                        │
├─────┼──────────────┼────────────┤
│   15     │中夾鍊袋（保管字號：本院98年│27枚                    │
│          │度刑管字第0286號）          │                        │
├─────┼──────────────┼────────────┤
│   16     │攪拌器（保管字號：本院98年度│1個                     │
│          │刑管字第0286號）            │                        │
├─────┼──────────────┼────────────┤
│   17     │尿液（保管字號：本院98年度刑│1瓶                     │
│          │管字第0286號）              │                        │
├─────┼──────────────┼────────────┤
│   18     │小鐵盒（保管字號：本院98年度│1個                     │
│          │刑管字第0286號）            │                        │
│          │                            │                        │
├─────┼──────────────┼────────────┤
│   19     │殘渣袋（臺灣桃園地方法院檢察│2枚                     │
│          │署97年度偵字第20406 號偵查卷│                        │
│          │宗第37頁扣押物品清單）      │                        │
├─────┼──────────────┼────────────┤
│   20     │裝鐵盒小包（臺灣桃園地方法院│1個                     │
│          │檢察署97年度偵字第20406 號偵│                        │
│          │查卷宗第37頁扣押物品清單）  │                        │
├─────┼──────────────┼────────────┤
│   21     │吸食器（臺灣桃園地方法院檢察│1組                     │
│          │署97年度偵字第20406 號偵查卷│                        │
│          │宗第37頁扣押物品清單）      │                        │
├─────┼──────────────┼────────────┤
│   22     │夾鍊袋（臺灣桃園地方法院檢察│3包                     │
│          │署97年度偵字第20406 號偵查卷│                        │
│          │宗第37頁扣押物品清單）      │                        │
├─────┼──────────────┼────────────┤
│   23     │門號0000000000號、0000000000│各1支（含SIM卡各1枚）   │
│          │號行動電話（臺灣桃園地方法院│                        │
│          │檢察署97年度偵字第20406 號偵│                        │
│          │查卷宗第37頁扣押物品清單）  │                        │
└─────┴──────────────┴────────────┘
附錄論罪科刑法條：
毒品危害防制條例第4條
製造、運輸、販賣第一級毒品者，處死刑或無期徒刑；處無期徒
刑者，得併科新臺幣1 千萬元以下罰金。
製造、運輸、販賣第二級毒品者，處無期徒刑或7 年以上有期徒
刑，得併科新臺幣7 百萬元以下罰金。
製造、運輸、販賣第三級毒品者，處5 年以上有期徒刑，得併科
新臺幣5 百萬元以下罰金。製造、運輸、販賣第四級毒品者，處
3 年以上10年以下有期徒刑，得併科新臺幣3 百萬元以下罰金。
製造、運輸、販賣專供製造或施用毒品之器具者，處1 年以上7
年以下有期徒刑，得併科新臺幣1 百萬元以下罰金。
前5項之未遂犯罰之。
毒品危害防制條例第5 條
意圖販賣而持有第一級毒品者，處無期徒刑或十年以上有期徒刑
，得併科新臺幣七百萬元以下罰金。
意圖販賣而持有第二級毒品者，處五年以上有期徒刑，得併科新
臺幣五百萬元以下罰金。
意圖販賣而持有第三級毒品者，處三年以上十年以下有期徒刑，
得併科新臺幣三百萬元以下罰金。
意圖販賣而持有第四級毒品或專供製造、施用毒品之器具者，處
一年以上七年以下有期徒刑，得併科新臺幣一百萬元以下罰金。


司法院資訊處製作；財團法人民間司法改革基金會備份。
